【裁判字號】    90,易,1389
【裁判日期】    901018
【裁判案由】    贓物
【裁判全文】
臺灣桃園地方法院刑事判決                          九十年度易字第一三八九號
    公  訴  人  臺灣宜蘭地方法院檢察署檢察官
    被      告  戊○○
右列被告因贓物案件，經檢察官提起公訴（八十九年度偵字第八四三號），本院判決
如左：
        主  文
戊○○收受贓物，處有期徒刑參月，如易科罰金，以參佰元折算壹日。
        事  實
一、戊○○曾於民國八十年間，因違反懲治盜匪條例案件經台灣高等法院台中分院判
    處有期徒刑八年六月確定後移送執行，縮刑期滿日期為八十八年十二月十二日，
    而於八十三年十二月八日縮短刑期假釋出監，於假釋期間，猶不知悔改，明知付
    款銀行新竹區中小企業銀行新坡分行、帳號六○六○○－五號、戶名乙○○、票
    號一七一六五四號、票載發票日八十七年三月十日、面額新台幣三萬五千元之支
    票乙紙（下稱上開支票），係來路不明之贓物，竟仍於八十七年一月十七日至同
    年二月間某日，在台灣地區某不詳處所，自不詳姓名人士處，加以收受，並於八
    十七年二月間某日，在桃園縣觀音鄉草漯村草漯二八五號，持上開支票向不知情
    之友人丁○○調借現金。嗣經丁○○轉交劉榮明償還前積欠劉榮明之兄劉榮國之
    債，劉榮明再持交不知情之巫新福以支付會款，屆期經巫新福提示後，始知上開
    支票係乙○○於八十六年十一月三十日，在桃園縣觀音鄉崙平村一二七之十三號
    家中遭竊，並申報遺失之七十一張空白支票之一。
二、案經臺灣桃園地方法院檢察署檢察官簽分呈請台灣高等法院檢察署核轉臺灣宜蘭
    地方法院檢察署檢察官偵查起訴，後經台灣宜蘭地方法院判決管轄錯誤，移送本
    院。
        理  由
一、訊據被告戊○○固坦承伊與丁○○相識之事實，惟矢口否認有何收受贓物犯行，
    辯稱：伊並未曾向丁○○調借過現金，且倘伊持上開支票向丁○○調借現金，上
    開支票何以未經伊背書？又證人丁○○、甲○○、丙○○之證詞並不實在，其等
    是故意串通陷害伊云云。然查：
    （一）上開支票係乙○○於八十六年十一月三十日，在桃園縣觀音鄉崙平村一二
          七之十三號家中遭竊，並申報遺失之情，業經被害人乙○○於警訊中指訴
          甚詳（見八十七年度偵字第一三一七九號偵查卷第六頁），且有上開支票
          、掛失止付票據提示人資料查報表、票據掛失止付通知書、遺失票據申報
          書各乙紙（以上均影本）附卷可稽（附於上開偵查卷第八至十二頁），則
          上開支票性質上係屬贓物一節，至堪認定。
    （二）右揭被告持上開支票向證人丁○○調借現金之事實，業據證人丁○○、仇
          建中、丙○○於警訊、偵查中分別證述明確，且被告既於本院調查程序中
          自承：伊不認識甲○○，只認識丙○○，丙○○是伊一起吸毒之朋友等語
          （見本院九十年九月四日訊問筆錄），據之，衡常證人甲○○、丙○○當
          無共同故意設詞誣陷被告之可能，是證人甲○○、丙○○於偵查中所為之
          證詞（見八十七年度他字第一三三三號偵查卷第四一、四六頁）應可堪採
          信。
    （三）又被告雖辯稱伊與證人丁○○有糾紛一情，然被告於本院調查程序中係供
          稱：伊與丁○○之間有嫌隙，因丁○○將丙○○要交還給伊的錢二萬元用
          掉，後來伊向丁○○要，他說要將他工作用的鐵板拿給伊抵債，伊不同意
          ，雙方之間則產生不愉快；此金錢糾紛係發生於八十七年初，約一、二月
          左右，只有這件，其他沒有等語（見本院同上訊問筆錄），而其於偵查中
          乃係供稱：伊與丁○○有恩怨仇隙，因丁○○向伊調安非他命，伊不給他
          等語（見八十七年度他字第一三三三號偵查卷第四二頁），足見被告就伊
          與證人丁○○間究係有何恩怨仇隙一情，前後所為之供述並非一致，是否
          與事實相符並非無疑，實難憑信。
    （四）至是否於上開支票背書並非為被告持之向他人調借現金之當然必備要件，
          ，且被告自始亦無提供其他相關之積極事證供本院查證，是尚無法據被告
          上開所辯即遽為其有利之認定甚明。
    （五）綜上，被告所辯委無足取。本案事證明確，被告右揭犯行堪以認定，應予
          依法論科。
二、按行為後法律有變更者，適用裁判時之法律，刑法第二條第一項前段定有明文。
    查本件被告戊○○行為後，刑法第四十一條規定已於九十年一月四日修正，並自
    同年月十日起施行，該條文第一項修正後規定：「犯最重本刑為五年以下有期徒
    刑以下之罪，而受六個月以下有期徒刑或拘役之宣告，因身體、教育、職業、家
    庭之關係或其他正當事由，執行顯有困難者，得以一元以上三元以下折算一日，
    易科罰金。但確因不執行所宣告之刑，難收矯正之效或難以維持法秩序，不在此
    限。」「併合處罰之數罪，均有前項情形，其應執行之刑逾六月者，亦同。」；
    又同法施行法第三條之一亦同時修正規定為：「刑法第四十一條之規定，中華民
    國九十年一月四日刑法修正施行前已裁判確定之處罰，未執行或執行未完畢者，
    亦適用之。」「未諭知易科罰金之處罰者，亦同。」，並自同年月十二日起施行
    ，以之與修正前刑法第四十一條規定之內容相比較，對被告所犯之罪刑得易科罰
    金之結果均相同，惟依刑法第二條第一項前段規定，仍應適用裁判時即修正後刑
    法第四十一條第一項前段之規定，合先敘明。核被告所為，係犯刑法第三百四十
    九條第一項之收受贓物罪。爰審酌被告曾於八十年間，因違反懲治盜匪條例案件
    經台灣高等法院台中分院判處有期徒刑八年六月確定後移送執行，縮刑期滿日期
    為八十八年十二月十二日，而於八十三年十二月八日縮短刑期假釋出監，有臺灣
    高等法院被告全國前案紀錄表一紙在卷可考，其於假釋期間猶不知惕勵再犯本罪
    ，及其犯罪之目的、手段、所生損害及犯後之態度等一切情狀，量處如主文所示
    之刑，並諭知易科罰金之折算標準，以資懲儆。
據上論斷，應依刑事訴訟法第二百九十九條第一項前段，刑法第二條第一項前段、第
三百四十九條第一項、修正後刑法第四十一條第一項前段，罰金罰鍰提高標準條例第
一條前段、第二條，判決如主文。
本案經檢察官張尹敏到庭執行職務。
中      華      民      國    九十    年      十      月      十八      日
                                臺灣桃園地方法院刑事第二庭
                                    法  官   王美玲
右正本證明與原本無異。
如不服本判決，應於判決送達後十日內向本院提出上訴狀( 應附繕本 )，上訴於
臺灣高等法院。
                                    書記官   賴玉真
中        華        民        國   九十   年   十   月    十九    日
附錄本判決論罪科刑依據之法條：
刑法第三百四十九條第一項：
收受贓物者，處三年以下有期徒刑、拘役或五百元以下罰金。


司法院資訊處製作；財團法人民間司法改革基金會備份。
